---
title: "Szorgalmi_1"
output: pdf_document
---

```{r setup, include=FALSE}
knitr::opts_chunk$set(echo = TRUE)
```


## Szorgalmi feladat
Legyen az alábbi egy 20 elemű minta gyakorisági táblája, ahol LaTeX: $-1 \le x \le 2$ ismeretlen:
Érték: -1, x, 2
Hozzájuk tartozó gyakoriság: 4, 10, 6

## Feladat
Számoljuk ki a megfigyeléseink átlagát, mediánját, korrigált tapasztalati szórását és szórási együtthatóját! x mely értékei esetén lesznek ezek minimálisak, maximálisak?

## Megoldás:
Felvettem az összes lehetséges egész számokat egy lehetséges elemek változóba. 

Mindegyik típusúhoz, hogy csináltam egy index változót aminek 0 értéket adatam eredetileg.

Mindegyik típushoz  logikusan felvettem egy szélsőértéket összehasonlítás gyanánt.

A lehetéges elemeken végigmentem egy for ciklussal, minden for ciklusban kiszámolva a szükséges értékeket, majd összehasonlítva azt azt a szélsőértékkel. Ha kisebb vagy nagyobb volt mint a szélsőérték akkor hozzárendeltem ezt az új értéket és a többit már ehhez hasonlítottam.

Index jelen pillanatban a tényleges értéket jelenti, nem pedig, hogy melyik helyet foglalja el vektorban.



```{r}
#Szorgalmi
lehetseges_ertekek <- c(-1,0,1,2)
Gyakorisag <- c(4, 10, 6)
osszes_elem <- 20

max_atlag <- -1000
index_atlag_max <-0
min_atlag <- 1000
index_atlag_min <- 0
max_median <- -1000000
index_median_max <-0
min_median <- 10000
index_median_min <-0
max_korr_szoras <- -100000
index_max_korr <- 0
min_korr_szoras <- 100000
index_min_korr <- 0
max_szorasi_egyutt <- -100000
index_max_szorasi <- 0
min_szorasi_egyutt <-1000000
index_min_szorasi <- 0


for (ertek in lehetseges_ertekek)
{
  cat("Index:", ertek, "\n")
  ertek_1 <- c(rep(-1, 4))
  ertek_2 <- c(rep(ertek, 10))
  ertek_3 <- c(rep(2, 6))
  
  osszes_ertek <- c(ertek_1, ertek_2, ertek_3)
  atlag <- mean(osszes_ertek)
  median_8 <- median(osszes_ertek)
  cat("Atlag: ", atlag, "\n")
  cat("MediAn: ", median_8, "\n")
  
  
  #KorrigAlt tapasztalati szoras
  sqrError_8 <- 0
  for (list_ertek in  osszes_ertek)
  {
    sqrError_8 <- sqrError_8 + (list_ertek - atlag)^2
    
  }
  korr_atlag <- sqrError_8/(osszes_elem - 1)
  Korrigalt_tap_szoras_8 <- sqrt(korr_atlag)
  cat("Korrigalt szoras: ", Korrigalt_tap_szoras_8, "\n")
  
  Szorasi_egyutt_8 <- Korrigalt_tap_szoras_8/atlag*100
  cat("Szorasi egyutthato: ", Szorasi_egyutt_8, "\n")
  
  
  
  
  #Ellenorizzuk, mik lesznek az indexek
  #max atlag
  if (atlag > max_atlag){
    max_atlag <- atlag
    index_atlag_max <- ertek
  }
  #min atlag
  if (atlag < min_atlag){
    min_atlag <- atlag
    index_atlag_min <- ertek
  }
  
  #max median
  if (median_8 > max_median){
    max_median <- median_8
    index_median_max <- ertek
  }
  #min median
  if (median_8 < min_median){
    min_median <- median_8
    index_median_min <- ertek
  }
  
  #max max_korr_szoras
  if (Korrigalt_tap_szoras_8 > max_korr_szoras){
    max_korr_szoras <- Korrigalt_tap_szoras_8
    index_max_korr <- ertek
  }
  #min max_korr_szoras
  if (Korrigalt_tap_szoras_8 < min_korr_szoras){
    min_korr_szoras <- Korrigalt_tap_szoras_8
    index_min_korr <- ertek
  }
  
  #max szorasi
  if (Szorasi_egyutt_8 > max_szorasi_egyutt){
    max_szorasi_egyutt <- Szorasi_egyutt_8
    index_max_szorasi <- ertek
  }
  #min Szorasi egyutt
  if (Szorasi_egyutt_8 < min_szorasi_egyutt){
    min_szorasi_egyutt <- Szorasi_egyutt_8
    index_min_szorasi <- ertek
  }
  
}

print(max_atlag)
print(index_atlag_max)
print(min_atlag)
print(index_atlag_min)
print(max_median)
print(index_median_max)
print(min_median)
print(index_median_min)
print(max_korr_szoras)
print(index_max_korr)
print(min_korr_szoras)
print(index_min_korr)
print(max_szorasi_egyutt)
print(index_max_szorasi)
print(min_szorasi_egyutt)
print(index_min_szorasi)
```

## Megoldások
A maximális átlag 1.4, akkor amikor az x értéke 2.

A minimális átlag -0.1 akkor amikor az x értéke -1.

A maximális medián 2, akkor amikor az x értéke 2.

A minimális medián -1, akkor amikor az x értéke -1.

A maximális korrigált tapasztalati szórás 1.41 amikor az x 
értéke -1.

A minimális korrigált tapasztalati szórás 1.0711 amikor az x értéke 1.

A maximális szórási együttható 285.62 % akkor amikor az x értéke 0.

A minimális szórási együttható értéke -1410.49 % amikor az x értéke -1.

